【裁判字號】    97,交聲,596
【裁判日期】    970509
【裁判案由】    違反道路交通管理處罰條例聲明異議
【裁判全文】
臺灣臺北地方法院交通事件裁定         97年度交聲字第596號
原處分機關  交通部公路總局臺北區監理所板橋監理站
受處分人    甲○○
上列受處分人因違反道路交通管理處罰條例案件，對於交通部公
路總局臺北區監理所板橋監理站於中華民國97年2月14日所為之
處分（板監裁字裁41-C00000000號）聲明異議，本院裁定如下：
    主  文
異議駁回。
    理  由
一、按汽車駕駛人拒絕接受酒精濃度測試之檢定者，處新臺幣（
    下同）60,000元罰鍰，並當場移置保管該汽車及吊銷該駕駛
    執照：如肇事致人重傷或死亡者，吊銷該駕駛執照，並不得
    再考領，道路交通管理處罰條例第35條第4 項，定有明文。
    且依同條例第67條第2 項規定，經吊銷駕駛執照者，3 年內
    不得考領駕駛執照。又所謂汽車，指在道路上不依軌道或電
    力架線而以原動機行駛之車輛（包括機器腳踏車），道路交
    通安全規則第2 條第1 項第1 款亦有明文。
二、本件異議人即受處分人甲○○於民國96年2月12日上午9時30
    分許，騎乘車牌號碼號為JUF－843號重型機車，行經臺北縣
    永和市○○路47巷口時，因身上有酒味而為臺北縣政府警察
    局永和分局得和派出所員警賴俊興攔停欲進行酒精濃度測試
    檢定，惟受處分人拒絕接受酒精濃度測試，上開員警乃以受
    處分人有「酒醉駕車（拒測）」之違規行為，逕行掣單舉發
    。嗣受處分人未於舉發通知單上所載應到案日期即96年2 月
    27日前提出申訴或繳納罰鍰，是原處分機關乃以受處分人有
    「拒絕接受酒精濃度測試之檢定」之違規行為，依違反道路
    交通管理處罰條例第35條第4 項及第67條第2 項（原處分漏
    列第67條第2 項，併予補充）規定，於97年2 月14日以板監
    裁字裁41-C00000000號裁決書裁處受處分人罰鍰60,000元，
    並吊銷駕駛執照，且自97年3 月16日起3 年內禁止考領駕駛
    執照。
三、本件聲明異議意旨略以：受處分人已配合警方酒測3 次，行
    照、駕照亦交予警方，結果未測出酒精濃度值，致警方以強
    硬、不人道方式，將伊丟入、踢入警車，送至派出所；酒測
    前沒錄影、沒漱口，伊全程配合，警方罰60,000元，伊非常
    不服氣云云。
四、經查：
（一）按法院受理有關交通事件，準用刑事訴訟法之規定，道路
      交通管理處罰條例第89條前段定有明文。又應於法定期間
      內為訴訟行為之人，其住所、居所或事務所不在法院所在
      地者，計算該期間時，應扣除其在途之期間，刑事訴訟法
      第66條第1 項亦有明定。經查，本件受處分人甲○○之住
      所地為臺北縣新店市，係居住於本院管轄區域內，而其在
      途期間依法院訴訟當事人在途期間標準第2 條之規定，應
      為2 日。其次，本件裁決處分係於97年2 月20日經郵政送
      達予受處分人本人收受乙節，有交通部公路總局臺北區監
      理所板橋監理站之送達證書1份附卷可稽（見本院卷第5頁
      ），是受處分人雖於97年3 月12日始提出本件異議，亦有
      蓋用於聲明異議狀上之臺北區監理所板橋監理站97年3 月
      12 日 交通違規裁決收文章戳印1 枚在卷可憑（見本院卷
      第3頁） ，惟扣除在途期間2 日後，其聲明異議並未逾越
      法定20日期間，是本件受處分人之異議合乎法律上程式，
      合先說明。
（二）訊據受處分人雖矢口否認有何拒絕接受酒精濃度測試檢定
      之違規行為，並辯稱：有配合酒測，為何還罰60,000元云
      云。惟證人即當時舉發員警賴俊興在本院審理時已結證稱
      ：伊進行攔檢時受處分人滿身酒味，其請受處分人出示證
      件，受處分人不肯，當場大、小聲且加以反抗，其乃將受
      處分人上手銬推進警車並帶回派出所，嗣於派出所酒測時
      ，有告知權利並讓受處分人休息、漱口，測試時受處分人
      均以嘴巴含著吸管卻不吹氣，吹了好幾次都一樣，才開單
      舉發等語（見本院卷第13至14頁），本院參諸證人賴俊興
      與受處分人間不僅未有任何怨隙，且素不相識，衡情證人
      應無設詞攀誣，或虛構違規事實陷害異議人之理，況員警
      執行公務時，本身即受有行政懲處責任之監督，且其到庭
      具結作證，更以刑事責任擔保其證言之真實性，故證人賴
      俊興之前開證述內容，應可採信，進而本件受處分人於上
      開時、地騎乘上開機車為警攔停欲進行酒精測試卻拒絕接
      受等情，亦堪以認定。
五、綜上所述，受處分人確有於上開時、地拒絕接受酒精濃度測
    試檢定之違規行為。從而，原處分機關依道路交通管理處罰
    條例第35條第4 項及第67條第2 項（原處分漏列第67條第2
    項，併予補充）規定，裁處受處分人60,000元罰鍰及吊銷駕
    駛執照，且禁止於3 年內考領駕駛執照，核無違誤，故本件
    受處分人之聲明異議為無理由，應予駁回。
六、據上論斷，應依道路交通案件處理辦法第19條，裁定如主文
    。
中    華    民    國    97    年     5    月     9    日
                  交通法庭    法  官  葉力旗
上正本證明與原本無異。
如不服本裁定，應於送達後5日內向本院提出抗告狀
                              書記官  林碧華
中    華    民    國    97    年     5    月     9    日


司法院資訊處製作；財團法人民間司法改革基金會備份。
